# 关于一次性收入租金收入缴纳营业税及附加的问题。

提问人：柳寒秋 时间：2017-03-06 22:39:36
一高速公路企业将某路段服务区承包给外单位经营，期限 25 年。并一次收到 25 年的租金后按税法规定缴纳租金营业税及附加（营改增前收到租金）。请问缴纳租金对应的营业税及附加是否一次性计入损益还是递延在租赁期内分摊？

回答人：chenyiwei
这取决于经营权承包收入是一次性确认还是分摊确认（个人理解一次性确认的可能性更大，类似于融资租赁）。如果是一次性确认的，相应的税金及附加当然也是一次性计入损益；如果是分期摊销确认的，对应的税金及附加也可以摊销，并且该摊销不受现在的营改增影响。

提问人：呼叫帮助 时间：2017-04-05 08:24:26
一高速公路企业将某路段服务区承包给外单位经营，期限 25 年。并一次收到 25 年的租金。服务区实际上高速公路的配套设施，经营年限实际就是高速公路的收费权年限。按国家规定，收费权到期，高速公路及其配套设施一并无偿移交给国家。陈版您说，这取决于经营权承包收入是一次性确认还是分摊确认（个人理解一次性确认的可能性更大，类似于融资租赁），陈版，对于出租房，这能参考融资租赁处理吗？

回答人：chenyiwei
房屋出租本来就是可以按照租赁准则规定区分融资租赁和经营租赁分别处理的。